---
title: "#30diasdegraficos"
author: "José Antonio León Rosado"
date: "13/5/2020"
output: html_document
---

```{r setup, include=FALSE}
knitr::opts_chunk$set(echo = TRUE)
```

## Introducción

Desde R para Ciencia de Datos han comenzado el reto de compartir un gráfico cada día a partir del 12 de mayo. Como el objetivo de esta iniciativa es aprender sobre visualización de datos y ese es uno de mis objetivos actualmente, me voy a sumar al reto. Esta comunidad propone retos habitualmente en Twitter y su mayor aportación es [https://es.r4ds.hadley.nz/](la traducción del libro R para Ciencia de Datos), del creador de Tidyverse Hadley Wickham.

Con este reto quiero poner en práctica mis habilidades con Tidyverse y, especialmente, con ggplot2, un must para para visualización de datos. ¡Allá vamos!

Lo primero será cargar Tidyverse, algo fundamental en todo análisis de datos con R.

```{r cars}
library(tidyverse)
library(jsonlite)
library(hrbrthemes)
```

## Including Plots

You can also embed plots, for example:

```{r loaddata, echo=FALSE}
url_json <- "https://datos.madrid.es/portal/site/egob/menuitem.ac61933d6ee3c31cae77ae7784f1a5a0/?vgnextoid=00149033f2201410VgnVCM100000171f5a0aRCRD&format=json&file=0&filename=300356-0-monumentos-ciudad-madrid&mgmtid=eb8e993ae322b610VgnVCM1000001d4a900aRCRD&preview=full"
data <- fromJSON(url_json)

data <- data[[2]][[6]]
monumentos <- data.frame(distrito = data$district[1], barrio = data$area[1])
monumentos <- monumentos %>% rename(distrito = 1, barrio = 2)
```

```{r}
monumentos <- monumentos %>% separate(distrito, c(NA,'distrito'), sep="Distrito/")
monumentos <- monumentos %>% separate(barrio, c(NA,'barrio'), sep="Barrio/")

monumentos <- monumentos %>%
                mutate(distrito = case_when(distrito == 'Vicalvaro' ~ 'Vicálvaro',
                       distrito == 'Chamberi' ~ 'Chamberí',
                       distrito == 'Chamartin' ~ 'Chamartín',
                       distrito == 'PuenteDeVallecas' ~ 'Puente de Vallecas',
                       distrito == 'CiudadLineal' ~ 'Ciudad Lineal',
                       distrito == 'Fuencarral-ElPardo' ~ 'Fuencarral-El Pardo',
                       distrito == 'SanBlas-Canillejas' ~ 'San Blas - Canillejas',
                       distrito == 'VilladeVallecas' ~ 'Villa de Vallecas',
                       distrito == 'SanBlas' ~ 'San Blas - Canillejas',
                       distrito == 'Tetuan' ~ 'Tetuán',
                       distrito == 'VillaDeVallecas' ~ 'Villa de Vallecas',
                       TRUE ~ as.character(distrito)))
```

```{r}
monumentos %>% 
  filter(!is.na(distrito) & distrito != "Distrito") %>%
  group_by(distrito) %>% 
  summarize(Count=n()) %>%
  ggplot(aes(reorder(distrito, Count), Count)) + 
    geom_bar(stat = "identity", fill = 	"deepskyblue3") +
    geom_text(aes(label=Count), hjust=-0.2, size = 3) +
    labs(title = "Número de monumentos en Madrid por distrito", caption = "Fuente: Portal de datos abiertos del Ayuntamiento de Madrid | @jantleon") +
    theme_fivethirtyeight() +   
    theme(axis.title=element_blank(),
          axis.ticks.length = unit(-0.5, "cm"),
          axis.ticks=element_blank(),
          axis.text.x = element_blank()) +
    coord_flip() +
  ggsave("plot.png")
    
```

Delete x axis
