---
title: "Día 15: Dendograma de distritos de Madrid por número de monumentos"
author: "José Antonio León Rosado"
date: "26/5/2020"
output: html_document
---

Para el día 15 haremos un dendograma que nos va a permitir hacer conglomerados (o clusters) de los distritos de Madrid en función de su número de monumentos. Vamos a reaprovechar los datos que ya utilizamos en el día 1 y que vienen de la REST API del portal de datos abiertos del Ayuntamiento de Madrid.

Cargamos las librerías necesarias. Las dos primeras ya son conocidas y factoextra sirve para calcular los conglomerados y visualizarlos.

```{r loadjson, message=FALSE, warning=FALSE}
library(tidyverse)
library(jsonlite)
library(factoextra)


windowsFonts("Bahnschrift" = windowsFont("Bahnschrift"))
```

Descargamos los datos.

```{r loaddata, echo=FALSE}
url_json <- "https://datos.madrid.es/portal/site/egob/menuitem.ac61933d6ee3c31cae77ae7784f1a5a0/?vgnextoid=00149033f2201410VgnVCM100000171f5a0aRCRD&format=json&file=0&filename=300356-0-monumentos-ciudad-madrid&mgmtid=eb8e993ae322b610VgnVCM1000001d4a900aRCRD&preview=full"
data <- fromJSON(url_json)

data <- data[[2]][[6]]
monumentos <- data.frame(distrito = data$district[1])
monumentos <- monumentos %>% rename(distrito = 1)
```

Limpiamos.

```{r tidydata}
monumentos <- monumentos %>% separate(distrito, c(NA,'distrito'), sep="Distrito/")

monumentos <- monumentos %>%
                mutate(distrito = case_when(distrito == 'Vicalvaro' ~ 'Vicálvaro',
                       distrito == 'Chamberi' ~ 'Chamberí',
                       distrito == 'Chamartin' ~ 'Chamartín',
                       distrito == 'PuenteDeVallecas' ~ 'Puente de Vallecas',
                       distrito == 'CiudadLineal' ~ 'Ciudad Lineal',
                       distrito == 'Fuencarral-ElPardo' ~ 'Fuencarral-El Pardo',
                       distrito == 'SanBlas-Canillejas' ~ 'San Blas - Canillejas',
                       distrito == 'VilladeVallecas' ~ 'Villa de Vallecas',
                       distrito == 'SanBlas' ~ 'San Blas - Canillejas',
                       distrito == 'Tetuan' ~ 'Tetuán',
                       distrito == 'VillaDeVallecas' ~ 'Villa de Vallecas',
                       TRUE ~ as.character(distrito)))
```

Adaptamos el dataset para poder pasarlo a la función hcut, que es la que calcula los clusters.

```{r}
monumentos <- monumentos %>%  filter(!is.na(distrito) & distrito != "Distrito") %>%
                group_by(distrito) %>% 
                summarize(Count=n()) %>% 
                column_to_rownames(var = "distrito") %>% 
                as.data.frame()
```

Calculamos el cluster con hcut y visualizamos con fviz_dend.

```{r plot, fig.align="center", fig.width=7, message=FALSE, warning=FALSE}
d_hc <- hcut(monumentos, k = 4, stand = T)

fviz_dend(d_hc, 
          k = 4, 
          cex = 0.5, 
          horiz = TRUE, 
          k_colors = c("#2E9FDF", "#00AFBB", "#E7B800", "#FC4E07"), 
          color_labels_by_k = TRUE,
          main = "Dendograma de monumentos por distrito en Madrid \nFuente: Ayuntamiento de Madrid | @jantleon", 
          xlab = "",
          ylab = "",
          ggtheme = theme(plot.title = element_text(family = "Bahnschrift"), axis.ticks.x = element_blank(), panel.background = element_blank()))

ggsave("plots/day15.png", width = 7)

```