---
title: "Día 14: Gráfico de rectángulos (treemap) con campeones de Champions League"
author: "José Antonio León Rosado"
date: "25/5/2020"
output: html_document
---

Hoy haremos un treemap con los campeones de Copa de Europa y Champions League durante toda la historia de estas competiciones. Para ello reaprovecharemos una tabla que hay en Wikipedia a través de web scraping.

Cargamos las librerías y fuentes necesarias. Treemapify permite hacer los gráficos de rectángulos o treemaps.

```{r load-libraries, message=FALSE, warning=FALSE}
library(tidyverse)
library(rvest)
library(treemapify)


windowsFonts("Bahnschrift" = windowsFont("Bahnschrift"))
```

Scrapeamos la tabla de Wikipedia y la convertimos en un data frame.

```{r scrape-data,  message=FALSE, warning=FALSE}

url <- "https://en.wikipedia.org/wiki/List_of_European_Cup_and_UEFA_Champions_League_finals"
html <- read_html(url)

data_raw <- html %>% 
          html_nodes("table") %>% 
          .[3] %>% 
          html_table(fill = TRUE) %>% 
          as.data.frame()
```

Limpiamos el dataset para adaptarlo al gráfico. En este caso seleccionamos solo la columna de equipos ganadores, le quitamos algunas filas sobrantes y calculamos cuántas veces ha ganado cada equipo.

```{r tidy-data,  message=FALSE, warning=FALSE}
data_clean <- data_raw %>% 
          select(winner = 3) %>% 
          slice(-c(1, 66:72)) %>% 
          group_by(winner) %>% 
          summarise(wins = n())
```
Por último visualizamos el gráfico.

```{r fig.width=8, message=FALSE, warning=FALSE, fig.align='center'}
data_clean %>% 
ggplot(aes(area = wins, fill = wins, label = paste(winner, "\n", wins))) +
  geom_treemap(layout = "srow", start = "topleft") +
  geom_treemap_text(aes(size = wins), layout = "srow", colour = "white", family = "Bahnschrift", start = "topleft", size = 20) +
  labs(title = "Ganadores de Copa de Europa y Champions League", caption = "Fuente: Wikipedia | @jantleon") +
  theme_minimal(base_family = "Bahnschrift") +
  scale_fill_gradient(low = "skyblue3", high = "royalblue4") +
  theme(legend.position = "none",
        plot.title = element_text(size = 20, hjust = 0.5)) +
  ggsave("plots/day14.png", width = 8)
```

