---
title: "Día 2: Gráfico de líneas con la evolución de las llamadas al 016 y media móvil"
author: "José Antonio León Rosado"
date: "13/5/2020"
output: html_document
---

```{r setup, include=FALSE}
knitr::opts_chunk$set(echo = TRUE)
```


Empezaremos cargando los datos, que en este caso son un .csv adaptado de una tabla del [Portal Estadístico de Violencia de Género](http://estadisticasviolenciagenero.igualdad.mpr.gob.es/) del Ministerio de Igualdad. Visualizaremos la evolución temporal de las llamadas al 016, que es un teléfono un servicio telefónico de información y de asesoramiento jurídico en materia de violencia de género que existe en España desde 2007. 

En este caso trataremos con fechas, que son un tipo de variable que puede dar algunos problemas. En este fragmento de código parseamos la fecha para que R pueda trabajar con ella y sepa que se trata de una variable de este tipo.

```{r day2_loaddata, message=FALSE, warning=FALSE}
library(tidyverse)

data <- read_csv2("data/day2.csv")

data <- data %>% 
  mutate(X2 = parse_datetime(X2, format = "%d%.%m%.%Y")) %>% 
  rename(Fecha = X2, Llamadas = "Número de llamadas pertinentes")
```

Como queremos visualizar la evolución de las llamadas al 016 a lo largo del tiempo tendremos que usar un gráfico de línea. Además, para poder detectar tendencias se pintará una media móvil de 6 meses que facilita esta tarea al reducir la componente irregular de la serie y, con ello, suavizar la línea. Para este propósito utilizaremos la función "geom_ma" del paquete "tidyquant".

```{r day2_plot,, message=FALSE, warning=FALSE, fig.width = 15}
library(tidyquant)

colors <- c("Llamadas" = "darkgrey", "Media móvil (6 meses)" = "black")

data %>%
  ggplot() +
  geom_line(aes(as.Date(Fecha), Llamadas, color = "Llamadas"), size = 1.5, alpha = 0.25) +
  geom_ma(aes(as.Date(Fecha), Llamadas, color = "Media móvil (6 meses)"), n = 6, size = 1.2) +
  labs(title = "Evolución anual de las llamadas pertinentes al servicio 016 de atención telefónica a víctimas de violencia de género", caption = "Fuente: Delegación del Gobierno contra la Violencia de Género | @jantleon", color = "") +
  scale_x_date(date_breaks = "1 year", date_labels = "%Y", limits = as.Date(c('2007-10-1', '2020-5-21')), expand=c(0,0)) +
  ylab("") +
  xlab("") +
  scale_color_manual(values = colors) +
  theme_minimal(base_family = "Bahnschrift", base_size = 16) +
  ggsave("plots/day2.png", width = 18)

```