---
title: "Día 8: Gráfico de densidad sobre porcentaje de población con obesidad por PIB per capita"
author: "José Antonio León Rosado"
date: "15/5/2020"
output: html_document
---

```{r setup, include=FALSE}
knitr::opts_chunk$set(echo = TRUE)
```

Para el día de hoy vamos a reaprovechar un gráfico de dispersión que hicimos para el día 3. En esta ocasión queremos visualizar el número de casos que se agrupan en valores de x e y cercanos, es decir, su densidad.

Como siempre, empezaremos cargando Tidyverse y los datasets

```{r day3_loaddata, message=FALSE, warning=FALSE}
library(tidyverse)

windowsFonts("Bahnschrift" = windowsFont("Bahnschrift"))

obesity <- read_csv("https://raw.githubusercontent.com/owid/owid-datasets/master/datasets/Obesity%20Prevalence%20-%20WHO%20(2019)/Obesity%20Prevalence%20-%20WHO%20(2019).csv")
gdp <- read_csv("https://raw.githubusercontent.com/rfordatascience/tidytuesday/master/data/2019/2019-05-21/per-capita-mismanaged-plastic-waste-vs-gdp-per-capita.csv")
region <- read_csv("https://raw.githubusercontent.com/lukes/ISO-3166-Countries-with-Regional-Codes/master/all/all.csv")
```

Filtramos para quedarnos solo con datos de 2016, borramos las variables innecesarias y renombramos la de renta per cápita.

```{r day3_tidydata, message=FALSE, warning=FALSE}
obesity <- obesity %>% filter(Year == 2016)
gdp <- gdp %>% filter(Year == 2016) %>% select(-c(4, 6)) %>% rename("GDP" = 4)
```

Hacemos el inner join de las tres tablas.

```{r day3_innerjoin, message=FALSE, warning=FALSE}
obegdp <- inner_join(gdp, region, by = c("Entity" = "name"))
obegdp <- inner_join(obesity, obegdp, by = "Entity") %>% rename("Year" = 2, "obesity_rate_total" = 3) %>% select(1, 2, 3, 8, 13)
```

Recodificamos la variable con la que colorearemos los puntos del gráfico de dispersión para traducir los nombres al castellano.

```{r day3_recodevariables, message=FALSE, warning=FALSE}
obegdp <- obegdp %>%
                mutate(region = case_when(region == 'Asia' ~ 'Asia',
                       region == 'Europe' ~ 'Europa',
                       region == 'Africa' ~ 'África',
                       region == 'Americas' ~ 'América',
                       region == 'Oceania' ~ 'Oceanía',
                       TRUE ~ as.character(region)))
```

Visualizamos tanto el gráfico de puntos como la densidad con la función "geom_density_2d".

```{r day8_plot, message=FALSE, warning=FALSE}
library(ggrepel)

obegdp %>% 
    ggplot(aes(GDP, obesity_rate_total)) +
      geom_density_2d(contour = TRUE, n = 1000, colour = "darkgrey") +
    geom_jitter(aes(colour = region), size = 1.5)+
    geom_text_repel(data = subset(obegdp, obesity_rate_total > 53 | GDP > 50000), aes(GDP, obesity_rate_total, label=Entity), segment.color = NA, vjust = -1, family = "Bahnschrift") +
    labs(title = "Porcentaje de población con obesidad por PIB per cápita (PPA)", caption = "Fuente: Our World in Data | @jantleon", colour = "Continente") +
    ylab("% de población con obesidad") +
    xlab("PIB per cápita") +
    scale_y_continuous(limits = c(0,80)) +
    theme_minimal(base_family = "Bahnschrift", base_size = 12) +
    theme(plot.title = element_text(face = "bold")) +
    ggsave("plots/day8.png", height = 6)
```